【裁判字號】    91,交聲,1643
【裁判日期】    920212
【裁判案由】    違反道路交通管理處罰條例聲明異議
【裁判全文】
臺灣臺北地方法院交通事件裁定                  九十一年度交聲字第一六四三號
    異議人即
    受處分人  甲○○  男  五十.
右列異議人即受處分人因違反道路交通管理處罰條例案件，對於台北市交通事件裁決
所民國九十一年九月十一日所為之處分（原處分案號：北市裁三字第裁二二─ＡＸＸ
○一六八一九號），聲明異議，本院裁定如左：
    主  文
異議駁回。
    理  由
一、按汽車行駛至交岔路口，轉彎車應讓直行車先行；汽車駕駛人轉彎時，轉彎車不
    讓直行車先行者，處新台幣（下同）六百元以上一千八百元以下罰緩，並應記違
    規點數一點，道路交通安全規則第一百零二條第一項第六款前段、道路交通管理
    處罰條例第四十八條第六款第六十三條第一項第一款分別定有明文。而汽車駕駛
    人駕駛汽車違反道路交通安全規則，因而肇事致人受傷，吊扣其駕駛執照三個月
    至六個月，道路交通管理處罰條例第六十一條第二項亦有明文。
二、本件受處分人即異議人甲○○於九十一年六月二十五日二十二時二十分許，駕駛
    車號Ｆ二－八二四三號自用小客車沿台北市○○○路北向南行駛第一車道，欲左
    轉濟南路時，受處分人本應注意其駕駛汽車欲左轉行駛，應讓直行車先行，惟其
    竟佔用對向車道搶先左轉，適有黃玉萍騎乘車號ＭＦＡ－六九三號重型機車，沿
    林森南路段對向車道由南往北方向駛來，見狀閃避不及，所騎乘機車之車頭撞及
    受處分人所駕駛前開自小客車之右前車門，黃玉萍因此人車倒地，受有右腿及雙
    手擦撞傷、頭部臉部右眼撞傷等傷害，經警到場處理並繪製現場圖後，嗣由台北
    市政府警察局交通警察大隊第四組員警以受處分人有違反道路交通管理處罰條例
    第四十八條第六款、第六十一條第三項規定之行為掣單舉發，經將舉發通知單送
    達於受處分人後，受處分人於舉發通知單上所載應到案日期前向原處分機關提出
    申訴，經原處分機關請舉發單位即台北市政府交通警察大隊調查，經該大隊調查
    結果，仍認受處分人有前開違規行為，原處分機關即以受處分人有違反前揭道路
    交通管理處罰條例第四十八條第六款（贅引第一項）、第六十一條第三項（贅引
    第一款）、第六十三條第一項第一款（漏引）之規定，依違反道路交通管理事件
    統一裁罰標準表，裁處受處分人罰鍰九百元、吊扣受處分人駕駛執照三個月及記
    違規點數一點之處分。
三、訊據受處分人固不否認有於前開時間、駕駛前開車號之自小客車在前述地點與黃
    玉萍所騎乘重型機車發生碰撞肇事之事實，核與黃玉萍於警訊中就此部分所供述
    之情節相符，惟就本件道路交通事故之發生矢口否認有任何違規之情事，辯稱：
    因事故發生當時受處分人所駕駛之自小客車與對造機車上有五十至六十公尺左右
    之距離，受處分人遂以慢速左轉，不料對方機車疏於注意未減速行駛，故導致系
    爭交通事件發生，受處分人並未違反道路交通安全規則等云云。惟查：參諸本件
    道路交通事故發生後，受處分人及對造機車騎士黃玉萍均已將車輛移離現場，難
    以證實受處分人所駕駛之自小客車是否已達中心處開始轉彎，且員警到場處理所
    繪製之現場圖，其上所記載受處分人所駕駛汽車於案發前之行向、及黃玉萍所騎
    乘之機車行向以觀，可明顯看出受處分人佔用對向車道搶先左轉之事實，換言之
    ，如果受處分人轉彎時不侵入對向車道，禮讓對向車道之車輛先行，方嗣機左轉
    ，則本件車禍應能避免，是受處分人辯稱其就本件事故之發生並無責任，要難認
    為可採。又機車騎士黃玉萍亦因本件事故受有前開傷害，有台北市政府警察局中
    正一分局交通分隊道路交通事故補充資料表影本附卷可稽，黃玉萍所受傷害與受
    處分人之違規行為間有相當因果關係，亦可堪認定。如上所述，受處分人確有在
    前揭時地騎乘機車轉彎時未讓直行車先行，因而肇事致人受傷之行為，受處分人
    雖以前揭情詞置辯，尚難認為可採，本件事證明確，受處分人之違規行為堪以認
    定。
四、綜上所述，受處分人駕駛自小客車確實有轉彎車未讓直行車先行之行為，並因而
    肇事致人受傷，其依限自行到案，從而原處分機關依道路交通管理處罰條例第四
    十八條第六款、第六十一條第三項、六十三條第一項第一款及違反道路交通管理
    事件統一裁罰標準表之規定，裁處受處分人罰鍰九百元、吊扣受處分人駕駛執照
    三個月及記違規點數一點之處分核無違誤，本件受處分人之異議為無理由，自應
    將其異議駁回。
據上論斷，應依道路交通案件處理辦法第十九條，裁定如主文。
中      華      民      國      九十二      年   二  月   十二     日
                                      臺灣臺北地方法院交通法庭
                                          法  官  曾  正  龍
右正本證明與原本無異。
如不服本裁定應於送達後五日內向本院提出抗告狀。
                                          書記官  彭  自  青
中      華      民      國      九十二      年   二  月   十二     日


司法院資訊處製作；財團法人民間司法改革基金會備份。
